# 企业合并类型的判断？？

提问人：xuekuaiji2011 时间：2019-03-31 11:44:40
A 公司是 B 公司股改前的母公司，股改后不持有 B 公司股份，现在B 公司从A 公司购入其子公司 67%的股权，属于同一控制还是非同一控制？如果是非同一控制必须进行评估吗？

回答人：chenyiwei
A 在 B 股改后不再持有 B 的股份，但是否仍与 A 同属于一个企业集团？
或者同属一个实际控制人控制？如果是则为同一控制下合并；反之则不是。
是否需对该被收购公司进行评估，除了考虑会计处理要求以外，还应考虑国资管理和证券监管等相关规定（如适用）。